JUAN WILVERS

FRONT-END DEVELOPER



juan.ignacio.wilvers@gmail.com

https://github.com/Jwilv

https://vercel.com/jwilv/port-3d

Juan Ignacio Wilvers

HABILIDADES

- Desarrollo web
- Desarrollo mobile
- Aprendizaje continuo
- Resolución del problemas
- Dinámica de grupo
- Metodología SCRUM
- Amplia comunicación

EDUCACION

TECNICA N-5 "2 DE ABRIL"

Técnico Electrónico

2013 - 2017

CURSOS

REACT

udemy 2021

NODE.JS

udemy 2021

TYPESCRIPT

udemy 2022

PERFIL

Soy un desarrollador Front-End con tres años de experiencia en el desarrollo y ejecución de proyectos tecnológicos. Mi enfoque está en crear soluciones innovadoras y eficientes, sustentadas en habilidades en tecnologías como React, React Native, Nest, TypeScript, Node.js. Demuestro mi capacidad para abordar desafíos complejos y traducir los requisitos comerciales en código funcional de alta calidad.

EXPERIENCIA

FULL STACK DEVELOPER

Freelance 2021 - 2022

- Administración de base de datos
- planificación de proyectos de TI
- Desarrollo de Proyectos con CI/CD

FULL STACK DEVELOPER

Ledix 2022 - 2023 Agosto

- Desarrollo de proyectos en Next.js y Nest
- Implementación de sistema de comunicación para leads.
- Aplicaciones en tiempo real

FRONT-END DEVELOPER

I.E Software 2023 - 2024 Marzo

- Implementación de arquitectura de software
- Prácticas de Scrum y Testing
- Patrones de componentes y Github Actions

REACT NATIVE DEVELOPER

Zest 2024 - present

- Desarrollo mobile con React Native y TypeScript.
- Soluciones inteligentes
- Patrones de componentes